Inventaris van archiefbescheiden betreffende het Nieuw Burgerlijk Wetboek van het ministerie van Justitie, (1919) 1947-2005
Nationaal Archief, Den Haag
- Archieven van voorontwerpers, regeringscommissarissen en assistenten, 2.
  - Archief W. Snijders ca. 1965-1992, 2.6.
    - Archief W. Snijders. Boek 6, 2.6.4.
      - Archief W. Snijders. Boek 6, algemeen, 2.6.4.1.
        - Ingekomen en minuten van uitgaande stukken van en naar andere ministeries ter voorbereiding van het Gewijzigd Ontwerp voor Boek 6, 1975; 2267; 1 omslag
        - Rapport van de Commissie Boek 6 NBW van de Koninklijke Notariële Beroepsorganisatie (KNB), met aantekeningen van mr. W. Snijders en bijlage, 1976-1977; 2268; 1 omslag
        - Stukken ter voorbereiding van het mondeling overleg, de Nota van Wijzigingen, de Openbare Commissievergadering en de plenaire behandeling van Boek 6 in de Tweede Kamer, 1976-1977; 2269; 1 pak
        - Stukken betreffende de nota van advies van de Nederlandsche Maatschappij voor Nijverheid en Handel (NMNH) over het Gewijzigd Ontwerp van Boek 6, 1976-1978; 2270; 1 omslag
      - Archief W. Snijders. Boek 6, titel 1, 2.6.4.2.
        - Dossier van mr. O.W. van Ewijk inzake geldschulden (nu Boek 6 titel 1 afdeling 11), met 'transparanten' uit Amerikaanse literatuur, 1951-1964; 2271; 1 pak
        - Stukken betreffende het recht op rectificatie van onjuiste publicaties in verband met artikel 6.3.1.5a (nu art. 167), 1965-1979; 2272; 1 omslag
        - Stukken betreffende de voorbereiding van een Europees verdrag inzake de plaats van betaling, 1967-1971; 2273; 1 pak
          Bevat Franse en Engelse tekst
        - Stukken betreffende een Duits ontwerp tot wijziging en aanvulling van Duitse schadevergoedingsregelingen, 1967-1975; 2274; 1 omslag
          Bevat Duitse tekst
        - Fragment (pp. 184-320, 491-512) van de nota van C.H.M Jansen, bijzonder griffier van de Vaste Commissie voor Justitie, ter voorbereiding van het Voorlopig Verslag betreffende titel 6.1, met supplementen en corrigenda, 1968; 2275; 1 pak
        - Fotokopieën uit binnen- en buitenlandse literatuur betreffende de wettelijke verplichting tot schadevergoeding, 1968-1975; 2276; 1 pak
        - Correspondentie van mr. W. Snijders met Kamers van Koophandel, de Orde van Advocaten en de rechterlijke macht betreffende de behoefte aan een wettelijke regeling in Benelux-verband van verlening van uitstel van betaling door de rechter, 1969; 2277; 1 omslag
        - Stukken betreffende de voorbereiding van een Benelux-overeenkomst Nakoming van Verbintenissen, met aantekeningen van mr. W. Snijders, 1969-1973; 2278; 1 pak
        - Stukken betreffende de Wet tot Wijziging van artikel 1286 en 1804 BW (regeling wettelijke rente), 1969-1974; 2279; 1 pak
        - Stukken betreffende besprekingen met vertegenwoordigers uit het bankwezen over het vraagstuk van de girobetaling als wettig betaalmiddel en de plaats en het tijdstip van betaling, met een brief van het ministerie van Financiën, 1970-1976; 2280; 1 pak
        - Stukken betreffende de Europese overeenkomst inzake de plaats van betaling van geldschulden, met aantekeningen van mr. W. Snijders, 1971-1973; 2281; 1 omslag
        - Stukken betreffende geldontwaarding, mede in verband met artikel 6.1.9A.8 (nu art. 119, eerder 6.1.8.9), 1971-1974; 2282; 1 pak
        - Fotokopieën uit buitenlandse en binnenlandse literatuur betreffende geldschulden en geldontwaarding, 1971-1975; 2283; 1 pak
        - Stukken betreffende de voorbereiding van het Benelux-voorontwerp Niet-nakoming van verbintenissen, 1971-1979; 2284; 1 pak
        - Stukken betreffende het Benelux-voorontwerp Opschortingrechten en de wisselwerking met afdeling 6.1.10A (later 6.1.6A, nu Boek 6, titel 1, afdeling 7), met fotokopieën uit buitenlandse literatuur, 1972-1975; 2285; 1 pak
        - Interne nota's, verslagen van besprekingen met deskundigen uit het veld en concepten ter voorbereiding van de Memorie van Antwoord en het Gewijzigd Ontwerp voor de verschillende afdelingen van titel 6.1, Verbintenissen in het algemeen, 1972-1976; 2286-2300; 4 pakken en 11 omslagen
          - a 6.1.1, Algemeen 1975, 2286; 1 omslag
          - b 6.1.1.2, Redelijkheid en billijkheid 1973-1975, 2287; 1 omslag
            Met retroacta, 1957-1968
          - c 6.1.1.3-5, Natuurlijke verbintenis 1973-1975, 2288; 1 omslag
          - d 6.1.2, Pluraliteit schuldenaren en hoofdelijkheid 1972-1975, 2289; 1 pak
          - e 6.1.3, Pluraliteit van schuldeisers 1973-1975, 2290; 1 omslag
          - f 6.1.4, Alternatieve verbintenissen 1973-1975, 2291; 1 omslag
          - g 6.1.5, Voorwaardelijke verbintenissen 1975, 2292; 1 omslag
            Met retroactum, 1952
          - h 6.1.6, Nakoming 1974-1975, 2293; 1 omslag
          - i 6.1.6A (nu afdeling 7), Opschortingsrechten 1974-1976, 2294; 1 omslag
          - j 6.1.7 (nu afdeling 8), Schuldeisersverzuim 1974-1975, 2295; 1 omslag
          - k 6.1.8 (nu afdeling 9), Gevolgen niet-nakoming 1972-1976, 2296; 1 pak
          - l 6.1.9 (nu afdeling 10), Verplichting schadevergoeding 1972-1975, 2297; 1 pak
          - m 6.1.9A (nu afdeling 11), Verbintenis tot betaling geldsom 1973-1976, 2298; 1 pak
          - n 6.1.9A.8 (nu artikel 119, eerder 6.1.8.9), Wettelijke rente 1974-1975, 2299; 1 omslag
          - o 6.1.10 (nu afdeling 12), Verrekening 1973-1976, 2300; 1 omslag
        - Stukken betreffende verrekening van vorderingen door of tegen de overheid in verband met afdeling 6.1.10 (nu afdeling 6.1.12), met aantekeningen van mr. W. Snijders en fotokopieën uit literatuur, 1975; 2301; 1 omslag
        - Stukken betreffende overleg met de ANWB en de Nederlandse Vereniging van Automobielassuradeuren betreffende recht op schadevergoeding bij immateriële schade (artikel 6.1.9.11), 1977; 2302; 1 omslag
        - Verslagen van interviews met leden van de Benelux-studiecommissie tot eenmaking van het recht, betreffende de oorzaak van de stranding van het voorontwerp Nakoming van verbintenissen, 1982; 2303; 1 omslag
      - Archief W. Snijders. Boek 6, titel 2, 2.6.4.3.
        - Concepten, verslagen van besprekingen met deskundigen uit het veld en interne nota's ter voorbereiding van de Memorie van Antwoord en het Gewijzigd Ontwerp voor titel 6.2, Overgang van vorderingen en schulden, 1973-1976; 2304-2305; 2 pakken
          - a 1973-1974, 2304
          - b 1975-1976, 2305
      - Archief W. Snijders. Boek 6, titel 3, 2.6.4.4.
        - Stukken betreffende de voorbereiding van wetsvoorstellen aangaande aansprakelijkheid voor gevaarlijke stoffen en industriële gevaarzetting, met aantekeningen van mr. W. Snijders voor een lezing in Tilburg, 1968-1973; 2306; 1 pak
        - Verkennende nota betreffende productenaansprakelijkheid en de diverse regelingen in verschillende landen, met aantekeningen, 1970; 2307; 1 pak
        - Stukken betreffende de voorbereiding van wetsontwerp 13 611, Regelen omtrent de privaatrechtelijke bescherming tegen misleidende reclame, 1970-1980; 2308; 1 pak
        - Stukken betreffende verkeersaansprakelijkheid, 1971-1973; 2309; 1 omslag
        - Stukken betreffende overleg met deskundigen en maatschappelijke organisaties inzake productenaansprakelijkheid, 1971-1974; 2310; 1 omslag
        - Rapporten van de Raad van Europa betreffende civiele aansprakelijkheid, 1972-1976; 2311; 1 omslag
        - Fotokopieën uit binnenlandse en buitenlandse literatuur betreffende misleidende reclame, 1972-1978; 2312; 1 pak
        - Fotokopieën uit binnenlandse en buitenlandse literatuur betreffende aansprakelijkheid uit onrechtmatige daad, 1973-1977; 2313; 1 pak
        - Concepten, verslagen van besprekingen met deskundigen uit het veld en interne nota's ter voorbereiding van de Memorie van Antwoord en het Gewijzigd Ontwerp voor titel 6.3, Onrechtmatige daad, met aantekeningen van mr. W. Snijders, 1974-1976; 2314; 1 pak
        - Stukken betreffende de voorbereiding van de EG-richtlijn inzake de aansprakelijkheid voor producten met gebreken (PbEG 7.10.85. Nr. L210/29), 1974-1976; 2315; 1 omslag
        - Stukken betreffende het op 25 en 26 september 1975 gehouden congres van de Association Européenne d'Études Juridiques et Fiscales over produktaansprakelijkheid, 2316; 1 omslag
      - Archief W. Snijders. Boek 6, titel 4, 2.6.4.5.
        - Fotokopieën uit binnenlandse en buitenlandse literatuur betreffende onverschuldigde betaling en ongerechtvaardigde verrijking, 1967-1974; 2317; 1 omslag
        - Fragment (p. 779 - 809) van de nota van C.H.M Jansen, bijzonder griffier van de Vaste Commissie voor Justitie, ter voorbereiding van het Voorlopig Verslag betreffende Titel 6.4, 1970; 2318; 1 omslag
        - Interne nota's en concepten ter voorbereiding van de Memorie van Antwoord en het Gewijzigd Ontwerp betreffende afdeling 6.4.2, Onverschuldigde betaling, en afdeling 6.4.3, Ongerechtvaardigde verrijking, 1972-1975; 2319; 1 pak
        - Interne nota's en concepten ter voorbereiding van de Memorie van Antwoord en het Gewijzigd Ontwerp betreffende afdeling 6.4.1, Zaakwaarneming, 1974-1975; 2320; 1 omslag
      - Archief W. Snijders. Boek 6, titel 5, 2.6.4.6.
        - Fotokopieën uit binnenlandse en buitenlandse literatuur betreffende onderwerpen die aan de orde zijn in de diverse afdelingen van titel 6.5, Overeenkomsten in het algemeen, 1964-1974; 2321; 1 omslag
        - Fragment (p. 811 - 1017) van de nota van C.H.M Jansen, bijzonder griffier van de Vaste Commissie voor Justitie, ter voorbereiding van het Voorlopig Verslag betreffende titel 6.5, 1970; 2322; 1 pak
        - Fotokopieën uit binnenlandse en buitenlandse literatuur betreffende consumentenbescherming en algemene voorwaarden, 1970-1974; 2323; 1 pak
          Met Duitse en Engelse tekst
        - Concepten, verslagen van besprekingen met deskundigen uit het veld en interne nota's ter voorbereiding van de Memorie van Antwoord en het Gewijzigd Ontwerp voor de verschillende afdelingen van titel 6.5, Overeenkomsten in het algemeen, 1972-1976; 2324-2327; 2 pakken en 2 omslagen
          - 6.5.2, Totstandkoming overeenkomsten 1972-1976, 2324; 1 pak
          - 6.5.3 (nu afdeling 4), Rechtsgevolgen 1972-1976, 2325; 1 pak
          - 6.5.1, Algemene bepalingen 1974-1975, 2326; 1 omslag
          - 6.5.4 (nu afdeling 5), Wederkerige overeenkomsten 1975-1976, 2327; 1 omslag
        - Brief van de Koninklijke Notariële Beroepsorganisatie aan mr. W. Snijders betreffende artikel 6.5.2.13, Overeenkomst over niet opengevallen nalatenschap, 1978; 2328; 1 stuk
        - Stukken ter voorbereiding van de Memorie van Antwoord aan de Eerste Kamer betreffende het tweede gedeelte van de Invoeringswet Boek 3, 5 en 6, Algemene voorwaarden, 1986; 2329; 1 omslag
    - Archief W. Snijders. Boek 7, 8 en 10, 2.6.5.
      - Stukken betreffende expediteurs, met (klad)concepten van mr. W. Snijders voor een artikel in Themis, 1965-1977; 2330; 1 pak
      - Stukken betreffende de voorbereiding van een Benelux-overeenkomst Koop en Ruil, en de wisselwerking met titel 7.1, 1966-1978; 2331; 1 pak
      - Correspondentie van mr. W. Snijders met mr. F.J. de Jong, mr. E.J.A. Fischer-Keuls, prof. mr. S.N. van Opstall en mr. Duynstee betreffende de regeling van hotelieraansprakelijkheid in titel 7.9, met kopieëen uit binnen- en buitenlandse literatuur, 1968-1984; 2332; 1 omslag
      - Interne nota's betreffende voorbereiding van een EEG-verdrag inzake Borgtocht, 1971; 2333; 1 omslag
      - Lijst van wetten en ontwerpen die van belang zijn voor titel 7.11 (nu titel 7.10), Arbeidsovereenkomst, 1971; 2334; 1 stuk
      - Concept voor het ontwerp van een Benelux-overeenkomst inzake Aanneming van werk, met aantekeningen van mr. W. Snijders en fotokopieën van literatuur, 1974-1981; 2335; 1 pak
      - Ontwerp voor een titel 8.B (nu 8.15), Het teboekgestelde luchtvaartuig, fotokopie met aantekeningen van mr. W. Snijders, 1978; 2336; 1 stuk
      - Stukken betreffende overleg in de Benelux-werkgroep Vennootschapscontract, 1980-1983; 2337; 1 pak
      - Stukken betreffende de regeling van overeenkomsten tot kansspel en andere spelen in titel 7.16, 1985-1988; 2338; 1 omslag
      - Voorontwerp van wet met Memorie van Toelichting, opgesteld door prof. mr. H. Schadee voor Boek 8, titel 15 t/m 18, Luchtrecht, met bijlage, 1990; 2339; 1 pak
      - Stukken ter voorbereiding van een nota betreffende de codificatie van het internationaal privaatrecht in een eventueel Boek 10, met retroacta, 1993-1994; 2340; 1 omslag
  - Archief T.J. Dorhout Mees 1948 (1937)-1970 (Fragmentarisch), 2.7.
    Dorhout Mees maakt het voorontwerp voor titel 7.17 Verzekering en titel 7.18 Lijfrente
    - Notulen van vergaderingen van de Staatscommissie Limburg ter voorbereiding van een ontwerptekst over levensverzekering, met conceptontwerpen en andere bijlagen, 1937-1938; 2341; 1 omslag
    - Ingekomen en minuten van uitgaande stukken van prof. mr. T.J. Dorhout Mees met de Bedrijfsgroep Schadeverzekering betreffende aanstelling van leden van de Commissie Schadeverzekering en andere organisatorische zaken, 1948-1950; 2342; 1 omslag
    - Ingekomen en minuten van uitgaande stukken van prof. mr. T.J. Dorhout Mees met de Bedrijfsgroep Schadeverzekering betreffende de gemaakte onkosten voor de ontwerptekst inzake schadeverzekering, met bijlagen, 1948-1950; 2343; 1 omslag
    - Ingekomen en minuten van uitgaande stukken van prof. mr. T.J. Dorhout Mees met leden van de Commissie Schadeverzekering en andere verzekeringsdeskundigen betreffende molestverzekering, variaverzekeringen, transportverzekering, brandverzekering en tussenpersonen, 1948-1950; 2344; 1 omslag
    - Notulen van vergaderingen van de Commissie Schadeverzekering, ingesteld door de Bedrijfsgroep Schadeverzekering tot het uitbrengen van een advies aan prof. mr. E. M. Meijers inzake schadeverzekering, 1948-1950; 2345; 1 omslag
    - Ingekomen en minuten van uitgaande stukken van prof. mr. T.J. Dorhout Mees met leden van de Commissie Schadeverzekering betreffende hun ontwerptekst over schadeverzekering, 1948-1950; 2346; 1 omslag
    - Brief van prof. mr. T.J. Dorhout Mees aan prof. mr. E.M. Meijers betreffende de ontwerptekst inzake levensverzekering, met bijlagen uit 1941 en 1948, 1949; 2347; 1 omslag
    - Ingekomen en minuten van uitgaande stukken van prof. mr T.J. Dorhout Mees met prof. mr. Cleveringa en prof. mr. E.M. Meijers betreffende het ontwerp van de Commissie Schadeverzekering, en de behandeling ervan in de Staatscommissie, 1949-1950; 2348; 1 omslag
    - Tekst en toelichting van het ontwerp voor een regeling van de schadeverzekering door de Commissie Schadeverzekering van de Bedrijfsgroep Schadeverzekering, bij wijze van advies aangeboden aan prof. mr. E. M. Meijers, 1950; 2349; 1 omslag
    - Tekst en toelichting van het ontwerp voor een regeling van de schadeverzekering door de Commissie Schadeverzekering van de Bedrijfsgroep Schadeverzekering, bij wijze van advies aangeboden aan prof. mr. E. M. Meijers, met bijlagen, aantekeningen, doorhalingen en toevoegingen van prof. mr. T.J. Dorhout Mees, 1950; 2350; 1 omslag
    - Ingekomen en minuten van uitgaande stukken van prof. mr. T.J. Dorhout Mees met leden van de Subcommissie Handelsrecht en verzekeraars inzake de bewerking van het ontwerp Schadeverzekering door de commissie en de samenvoeging daarvan met het ontwerp Persoonsverzekering door prof. mr. T.J. Doorhout Mees, met exemplaar van het ontwerp, 1951-1954; 2351; 1 pak
    - Dossier van prof. mr. T.J. Dorhout Mees inzake de voorbereiding van het voorontwerp voor titel 7.18 (toen 7.19), Lijfrente, 1951-1956, 1969; 2352; 1 omslag
    - Concept van prof. mr. T.J. Dorhout Mees voor de titel Verzekering, een combinatie van het ontwerp Persoonsverzekering van prof. mr. E.M. Meijers en het ontwerp Schadeverzekering van de Subcommissie Handelsrecht, met laatste versies van genoemde twee ontwerpen, 1953; 2353; 1 omslag
    - Concepten van prof. mr. T.J. Dorhout Mees voor een rapport voor de subcommissie Handelsrecht over het ontwerp inzake persoonsverzekering (BW 76), met aantekeningen en doorhalingen, 1953; 2354; 1 omslag
    - Ingekomen en minuten van uitgaande stukken van prof. mr. T.J. Dorhout Mees, mr. H. S. Catz en prof. mr. Cleveringa betreffende een rapport van twee verenigingen van assurantiemakelaars en assurantiebezorgers naar aanleiding van het ontwerp van de Commissie Schadeverzekering, met een exemplaar van het rapport, 1953; 2355; 1 omslag
    - Ingekomen en minuten van uitgaande stukken van prof. mr. T.J. Dorhout Mees, prof. mr. E.M. Meijers en mr. G.W. Belinfante, raadsadviseur op het ministerie, betreffende de verhouding van de levensverzekering tot de persoonsverzekering, 1953; 2356; 1 omslag
    - Correspondentie van prof. mr. T.J. Dorhout Mees met prof. mr. E.M. Meijers inzake de omwerking van de ontwerpen Persoonsverzekering en Schadeverzekering tot één titel, Verzekering, 1953-1954; 2357; 1 omslag
    - Stukken betreffende persoonsverzekering, besproken in een commissie ad hoc, ter voorbereiding van het ontwerp Meijers, met retroacta, 1940 - 1948, overzicht van stukken en begeleidende brief aan prof. mr. T.J. Dorhout Mees, 1953-1954; 2358; 1 pak
    - Stukken betreffende persoonsverzekering en schadeverzekering, afkomstig uit de nalatenschap van prof. mr. E.M. Meijers, samen met enkele andere stukken toegezonden aan prof. mr. T.J. Dorhout Mees door mr. R. Franken, medewerker op het ministerie, met een toelichting op de stukken door de laatste, 1953-1954; 2359; 1 omslag
    - Stukken betreffende de regeling van ziekte- en ongevallenverzekeringen, 1953-1954; 2360; 1 omslag
    - Stukken betreffende het overleg van prof. mr. T.J. Dorhout Mees met de Subcommissie Handelsrecht en leden van de Bedrijfsgroep Schadeverzekering over een aantal technische punten ten behoeve van de gecombineerde titel Verzekering, 1954; 2361; 1 omslag
    - Ingekomen en minuten van uitgaande stukken van prof. mr. T.J. Dorhout Mees, het Driemanschap en het ministerie betreffende de voorbereiding van het voorontwerp voor titel 7.17, Verzekering, 1954-1956; 2362; 1 omslag
    - Ingekomen en minuten van uitgaande stukken van prof. mr. T.J. Dorhout Mees en leden van de commissie uit de Bedrijfsgroep Schadeverzekering, H. T. Asser, H. S. Cats, N.L.C. Fonkerts en M. Niemeyer ter voorbereiding van het voorontwerp voor titel 7.17, Verzekering, 1954-1957; 2363; 1 omslag
    - Concepten en drukproeven van tekst en toelichting van het voorontwerp voor titel 7.17, Verzekering, afdeling 1, Algemene Bepalingen, met aantekeningen van prof. mr. T.J. Dorhout Mees, 1961-1967; 2364; 1 omslag
    - Concepten van tekst en toelichting van het voorontwerp voor titel 7.17, Verzekering, afdeling 2, Schadeverzekering, met aantekeningen van prof. mr. T.J. Dorhout Mees, 1961-1967; 2365; 1 omslag
    - Correspondentie van prof. mr. T.J. Dorhout Mees met mr. J. W. Holleman betreffende het voorontwerp voor titel 7.17, Verzekering, 1963-1967; 2366; 1 omslag
    - Correspondentie van en verslagen van besprekingen door prof. mr. T.J. Dorhout Mees met de Commissie Herziening BW van de Nederlandse Vereniging ter Bevordering van het Levensverzekeringswezen (NVBL) naar aanleiding van een rapport van de NVBL betreffende de ontwerpen voor titel 7.17, afdeling 3, Levensverzekering, en titel 7.18, Lijfrente, 1967; 2367; 1 omslag
    - Concepten van tekst en toelichting van het voorontwerp voor titel 7.17, Verzekering, afdeling 3, Sommenverzekering, met aantekeningen van prof. mr. T.J. Dorhout Mees, 1967 - 1969; 2368; 1 pak